臺灣臺東地方法院民事簡易判決
110年度東簡字第72號
原      告  南山產物保險股份有限公司

法定代理人  陳樑銓  
訴訟代理人  許紘寓  
被      告  高婕于  
上列當事人間請求侵權行為損害賠償事件，本院於民國110年4月
27日言詞辯論終結，判決如下：
    主    文
被告應給付原告新臺幣14,071元，及自民國110年1月12日起至清
償日止，按週年利率百分之5計算之利息。
原告其餘之訴駁回。
訴訟費用由被告負擔10分之7，餘由原告負擔。
本判決原告勝訴部分得假執行。
    事實及理由
壹、程序方面：
    被告經合法通知，未於言詞辯論期日到場，核無民事訴訟法
    第386條各款所列情形，爰依原告之聲請，准由其一造辯論
    而為判決。
貳、實體方面：
一、原告主張：伊為車牌號碼000-0000號自用小客車（下稱原告
    保車）車體損失險（下稱系爭保險契約）之保險人。緣訴外
    人陳志杰於民國108年1月3日12時10分許，駕駛原告保車沿
    臺東縣臺東市南王西街由東向西行駛，行經該街與更生北路
    709巷交岔路口處時，適被告騎乘車牌號碼000-0000號普通
    重型機車（下稱被告機車）沿更生北路709巷由南向北駛來
    ，詎被告竟疏未注意原告保車駛來，而未依規定讓車，致兩
    車發生擦撞，原告保車因而受損，原告並依系爭保險契約支
    出修繕費新臺幣（下同）28,560元。為此，爰依侵權行為及
    保險代位之法律關係請求被告賠償7成之修繕費19,992元等
    語，並聲明：被告應給付原告19,992元，及自起訴狀繕本送
    達翌日起至清償日止，按週年利率百分之5計算之利息。
二、被告經合法通知，未於言詞辯論期日到場，亦未提出書狀作
    何聲明或陳述。
三、本院之判斷：
  ㈠按因故意或過失，不法侵害他人之權利者，負損害賠償責任
    ；汽車、機車或其他非依軌道行駛之動力車輛，在使用中加
    損害於他人者，駕駛人應賠償因此所生之損害；被保險人因
    保險人應負保險責任之損失發生，而對於第三人有損失賠償
    請求權者，保險人得於給付賠償金額後，代位行使被保險人
    對於第三人之請求權；但其所請求之數額，以不逾賠償金額
    為限，民法第184條第1項前段、第191條之2前段、保險法第
    53條第1項分別定有明文。末按損害賠償，除法律另有規定
    或契約另有訂定外，應以填補債權人所受損害及所失利益為
    限，民法第216條定有明文，則物被毀損時，其修復費用自
    以必要者為限，其材料更換，既以新品替換舊品，計算材料
    零件之損害賠償數額時，應扣除折舊始屬合理。
  ㈡經查，原告主張被告於上揭時、地，未注意讓行進中之原告
    保車先行，致本件車禍事故發生，使原告因系爭保險契約而
    支出原告保車修繕費28,560元等情，有原告保車之汽（機）
    車保險理賠申請書、汽車保險理算書、連誠公司台東服務廠
    之估價單、修繕照片及發票、臺東縣政府警察局道路交通事
    故現場圖、道路交通事故調查紀錄表㈠㈡、道路交通事故談話
    紀錄表、事故現場照片等件可證（見本院卷第3-12頁、第21
    -34頁）；又被告係本件車禍事故之主要肇事者，應負7成肇
    事責任之情，復有上揭道路交通事故調查紀錄表㈠㈡及肇事因
    索引表足憑（見本院卷第55頁）。而被告經合法通知，未於
    言詞辯論期日到場，亦未提出準備書狀爭執，依民事訴訟法
    第436條第2項、第280條第3項前段準用同條第1項前段之規
    定，視同自認。綜上，原告主張本件肇事原因為被告未依規
    定讓車，被告應負7成肇事責任等情，應屬可採。
  ㈢原告保車係104年7月份出廠之車輛，有該車車籍查詢結果在
    卷可憑（見本院卷第47頁），迄至本件車禍發生時（即108
    年1月3日），原告保車之使用期間約3年6月；再參酌原告保
    車修繕估價單上，已載明原告保車修繕費用28,560元中，工
    資金額為2,900元、烤漆金額為11,160元、零件金額為14,50
    0元（見本院卷第7頁），本院據此依平均法計算其折舊結果
    ，則「零件」部分扣除折舊後之修復費用估定為6,042元【
    計算方式：1.殘價＝取得成本÷(耐用年數＋1)即14,500÷(5+1)
    ≒2,417（小數點以下四捨五入）；2.折舊額＝(取得成本－殘
    價)×1/（耐用年數）×（使用年數）即(14,500－2,417)×1/5×
    （3+6/12）≒8,458（小數點以下四捨五入）；3.扣除折舊後
    價值＝（新品取得成本－折舊額）即14,500－8,458＝6,042】，
    再加計不計算折舊之「工資」2,900元及「烤漆」11,160元
    ，是原告保車之損害金額應為20,102元（計算式：2,900＋11
    ,160＋6,042＝20,102）。又被告就本件事故應負7成肇事責任
    ，已如前述，是原告得代位請求被告賠償之金額為14,071元
    （計算式：20,102×0.7＝14,071，小數點後四捨五入）。
  ㈣末按給付無確定期限者，債務人於債權人得請求給付時，經
    其催告而未為給付，自受催告時起，負遲延責任。其經債權
    人起訴而送達訴狀，與催告有同一之效力，民法第229條第2
    項定有明文。又遲延之債務，以支付金錢為標的者，債權人
    得請求依法定利率計算之遲延利息。但約定利率較高者，仍
    從其約定利率；而應付利息之債務，其利率未經約定，亦無
    法律可據者，週年利率為百分之5，亦為同法第233條第1項
    及第203條所明定。本件侵權行為之債係未定期限之債，而
    本件起訴狀繕本係於110年1月11日送達被告，有卷附送達證
    書可憑（見本院卷第36頁），是原告請求自起訴狀繕本送達
    翌日即110年1月12日起至清償日止，按週年利率百分之5計
    算之利息，自屬有理。
四、綜上所述，原告依據侵權行為、保險代位之法律關係，請求
    被告給付14,071元，及自110年1月12日起至清償日止，按週
    年利率百分之5計算之利息，為有理由，應予准許；逾此部
    分之請求，為無理由，應予駁回。
五、本件原告勝訴部分，係依民事訴訟法第427條第2項第11款適
    用簡易訴訟程序所為被告部分敗訴之判決，依同法第389條
    第1項第3款規定，應依職權宣告假執行。
六、訴訟費用負擔之依據：依民事訴訟法第79條。 
中　　華　　民　　國　　110 　年　　4 　　月　　30　　日
                  臺東簡易庭　法  官　李立青
以上正本係照原本作成。
如對本判決上訴，須於判決送達後20日內向本庭提出上訴狀。如
委任律師提起上訴者，應一併繳納上訴審裁判費。
中　　華　　民　　國　　110 　年　　5 　　月　　3 　　日
                              書記官  劉雅文